【裁判字號】    90,易緝,377
【裁判日期】    901107
【裁判案由】    贓物
【裁判全文】
臺灣臺中地方法院刑事判決                          九十年度易緝字第三七七號
    公  訴  人  臺灣台中地方法院檢察署檢察官
    被      告  甲○○
右列被告因贓物案件，經檢察官提起公訴（八十八年度偵字第一八二三四號），本院
判決如左：
    主  文
甲○○搬運贓物，處有期徒刑伍月，如易科罰金，以參佰元折算壹日。
    事  實
一、劉傳允（由檢察官另案偵辦）於民國八十八年八月四日下午五時十分許，在台中
    縣潭子鄉○○村○○○街九十號之住處，以新台幣（下同）三百元之代價，託甲
    ○○將一輛引擎號碼為三Ｓ0000000號、懸掛失竊車牌Ｒ七－七二九一號
    之自小客車（車主乙○○○，原車牌碼：Ｈ四－三八八六號，於八十八年六月二
    十八日十五時許，在台中市○○區○○路福上巷口附近失竊；至Ｒ七－七二九一
    號車牌則為丙○○所有，於八十八年七月十二日上午七時許，在台中縣大雅鄉○
    ○路一之五號處遭竊）從台中縣潭子鄉○○村○○○○街巷口空地駕駛至上開住
    處停放。詎甲○○知悉該輛自小客車為來路不明之贓物，竟應允將該輛自用小客
    車駕駛搬運約五十公尺之路途，以停放在劉傳允之住處。嗣於八十八年八月四日
    下午五時三十分許，甲○○自上開巷口空地駕駛該車至台中縣潭子鄉○○○街九
    十號前，為警當場查獲。
二、案經台中縣警察局豐原分局報請臺灣臺中地方法院檢察署檢察官偵查起訴。
    理  由
一、訊據被告甲○○雖坦承收受劉傳允三百元，亦有於右開時地將該輛自小客車駕駛
    至劉傳允之住處停放，惟矢口否認前揭犯行，辯稱其不知該輛自小客車為來路不
    明之贓物，該三百元乃其與劉傳允之借款，非其為劉某駕駛停放該車之代價云云
    。經查：
    (一)該輛引擎號碼三Ｓ0000000號、懸掛失竊車牌Ｒ七－七二九一號之自小
      客車，乃乙○○○所有，原車牌碼為Ｈ四－三八八六號，於八十八年六月二十
      八日十五時許，在台中市○○區○○路福上巷口附近失竊；又Ｒ七－七二九一
      號車牌則為丙○○所有，於八十八年七月十二日上午七時許，在台中縣大雅鄉
      ○○路一之五號處遭竊等情節，有被害人乙○○○、丙○○之指訴，與「車輛
      竊盜、車牌失竊資料個別查詢報表－查詢車輛認可資料」二份，及贓物認領保
      管單二紙附卷可憑，確為他人失竊之贓物無誤。
    (二)被告將該輛自小客車從台中縣潭子鄉○○村○○○○街巷口之空地，駕駛搬運
      至劉傳允前開住處前為警查獲，其間約有五十公尺之距離，業據其坦承不諱在
      卷。又被告不僅於警訊時供述劉傳允給與三百元作為代價，復於檢察官偵訊此
      事時供承無訛（見偵查卷第十七頁背面），乃至本院審理時方辯解此為其與劉
      傳允之借款云云，即難採信。再綜合前項證據資料加以研判，被告顯然接受劉
      傳允之三百元作為代價，將他人失竊之贓物，搬運約五十公尺之距離至劉某之
      住處停放。
    (三)被告於警訊時供稱該輛自小客車非劉傳允所有，來路不明，及其知悉劉傳允因
      竊盜案件在通緝中。又被告除為警於八十八年八月四日下午五時三十分許，在
      台中縣潭子鄉○○○街九十號前，查獲駕駛該輛贓車外，同時復為警方查悉涉
      嫌施用毒品（由檢察官另案偵辦），並於警訊時供述當時曾與劉傳允一同施用
      毒品之語，足見被告對劉傳允之素行、品格有相當之認識。另被告為劉傳允將
      該輛自小客車駕駛至其住處停放，其間距離僅區區五十公尺，卻可得有三百元
      之代價，已見前述。綜觀上開各節，衡諸常情，被告當時應知悉此為一輛來路
      不明之贓車。故本件事證明確，被告搬運贓物之犯行，足可認定，所辯其無贓
      物之認識云云，不足採信。
二、核被告甲○○所為，係犯刑法第三百四十九條第二項之搬運贓物罪。爰審酌被告
    之素行不佳、犯罪之動機、目的、方法、手段、所生危害及犯後態度等一切情狀
    ，量處如主文所示之刑。末查被告行為後，刑法第四十一條業經於九十年一月十
    日修正，依修正後該條第一項前段之規定，犯最重本刑為五年以下有期徒刑以下
    之刑之罪，而受六個月以下有期徒刑或拘役之宣告，因身體、教育、職業、家庭
    之關係或其他正當事由，執行顯有困難者，得以一元以上三元以下折算一日，易
    科罰金；此較諸修正前刑法第四十一條，以新法之規定有利於被告，爰依刑法第
    二條第一項前段，就上開所宣告之刑，依修正後刑法第四十一條第一項前段，並
    諭知易科罰金之折算標準。
據上論斷，應依刑事訴訟法第二百九十九條第一項前段，刑法第二條第一項前段、第
三百四十九條第二項、修正後第四十一條第一項前段，罰金罰鍰提高標準條例第一條
前段、第二條，判決如主文。
中      華      民      國      九十      年十一    月      七      日
                                        法  官  莊  深  淵
右正本證明與原本無異。
如不服本判決，應於送達後十日內向本院提出上訴狀（須附繕本），上訴於台灣高等
法院台中分院。
                                        書記官
中      華      民      國      九十      年    十一    月      七      日
附錄論罪科刑法條
中華民國刑法第三百四十九條：
收受贓物者，處三年以下有期徒刑、拘役或五百元以下罰金。
搬運、寄藏、故買贓物或為擔保者，處五年以下有期徒刑、拘役或科或併科一千元以
下罰金。
因贓物變得之財物，以贓物論。


司法院資訊處製作；財團法人民間司法改革基金會備份。
